Andrés Camilo Enciso Maldonado

Cedula: 1.012.437.206 de Bogotá

Dirección: Carrera 77^M # 72^a-73 sur

Ciudad: Bogotá País: Colombia

Teléfono: 782 20 70

Celular: 320 201 91 85 - 319 714 56 44

Email: acamiloe@gmail.com

PERFIL

Técnico en mantenimiento de motores Diésel, con conocimiento en cambio de fluidos del vehículo, inspección técnico- mecánica inicial del automotor, control, mantenimiento del sistema hidráulico, entre otras. Asimismo, con conocimientos en mantenimiento correctivo y preventivo, habilidades en procesos de aplicación de soldadura MIG y eléctrica. Con experiencia en el manejo de máquinas de refrigeración, calderas, bombas hidráulicas entre otras. Además, uso de instrumentos de medición como micrómetros y calibradores, comparadores de caratula y lectura en diferentes tipos de medidas, con conocimiento en metalmecánica y afines, su ves con conocimiento en programas CAD y conocimiento en interpretación de planos, manejo de fresa convencional.

Soy una persona comprometida y con capacidad de liderazgo, facilidad de palabra y buen desempeño en trabajo en equipo. Capacidad de aprender rápido, organizar ideas y formar estrategias de solución.

EDUCACIÓN:

Ingeniería Mecánica, Escuela Tecnológica Instituto Técnico Central.

Fecha: Cursando Actualmente (Semestre IV).

Técnico en Mantenimiento De Motores Diésel, SENA -

TECNOPARQUE.

Fecha de inicio y terminación: 2016-2017

Bachiller, I.E.D Fernando Mazuera Villegas

Fecha de finalización: 2015

EXPERIENCIA:

Empresa: DISEÑOS Y MONTAJES MAGNO SAS

(2021-2022) Cargo: técnico auxiliar de taller

(abr-ene) Jefe: Wilson Giraldo

Teléfono: 7786398

Logros: Conocimiento en manejo de dobladora, manejo de herramientas de corte y soldadura, manejo de dobladora, instalaciones y montajes de ductos y piezas metálicas, mantenimientos industriales.

Funciones claves:

- Soldar y armar estructuras como dispositivos, estructuras y mantenimiento correctivo
- Diseñar de estructuras metálicas y en aluminio
- Pintura de estructuras metálicas
- Manejar distintas herramientas eléctricas.

Empresa: INDUSTRIAS METALICAS ENCISO

(2019-2020) Cargo: Soldador

(sep.-feb) Jefe: Ricardo Enciso

Teléfono: 312 337 34 88

Logros: Conocimiento en manejo de equipo de soldadura, diferentes herramientas de corte y diseño de estructuras metálicas.

Funciones claves:

- Soldar y armar estructuras como puestas, rejas, ventanas entre otros.
- Diseñar de puertas, ventanas, rejas y demás estructuras metálicas.
- Pintar estructuras metálicas
- Manejar distintas herramientas de corte.

Empresa: INPROIN E.U

(2018-2019) Cargo: Auxiliar de mantenimiento

(nov-ago.) Jefe: Cesar Augusto Chaparro

Teléfono: 466 06 38 - 320 227 98 68

Logros: Conocimiento en manejo de máquinas de refrigeración.

Funciones claves:

 Realizar mantenimientos preventivos y correctivos a equipos de refrigeración.

Realizar montajes de ductos para equipos de refrigeración.

Empresa: APLIKKA S.A.S

(2017-2018) Cargo: Aplicador

(nov-ago.) Jefe: Fabio Arturo Escobar

Teléfono: 317 669 32 00

Logros: Agilidad física, conocimiento en productos de impermeabilización y

proceso de aplicación de los mismos.

Funciones claves: Impermeabilizados de fachadas y exteriores.

Empresa: INTERFIRE S.A.S

(nov-abri) Cargo: Aprendiz

(2016-2017) Jefe: Ricaurte Villamarin

Teléfono: 703 75 50

Logros: Agilidad en mantenimientos de los motores, adquirí conocimientos en motores Diésel estacionarios y temas de redes contra incendios.

Funciones claves: Mantenimientos preventivos de motores Diésel, mantenimientos correctivos y preventivos de bombas hidráulicas y montajes de equipos de redes contra incendios.

REFERENCIAS FAMILIARES:

Juan Carlos Valencia Enciso, Licenciado en Educación Física

Cargo Actual: Profesor de educación física.

Empresa: Altamira Sur Oriental

Teléfono: 320 455 69 53

Yesica Eliana Enciso Duarte, Estudiante de Administración de Empresas

Cargo Actual: Asistente Administrativa Empresa: Corrugados de Colombia

Teléfono: 311 862 05 80

REFERENCIAS PERSONALES

Laura Valentina Díaz Cruz, Tecnóloga en Gestión Del Talento Humano

Cargo actual: Vendedora

Empresa: Papelería Zona Escolar

Teléfono: 312 380 91 70

Jeimy Lorena Reyes, Psicóloga

Cargo actual: Psicóloga

Empresa: Industrias Metálicas Enciso

Teléfono: 320 820 58 61

Andrés Camilo Enciso Maldonado C.C 1.012.437.206 de Bogotá